【裁判字號】    97,上易,1141
【裁判日期】    970930
【裁判案由】    竊盜
【裁判全文】
臺灣高等法院臺中分院刑事判決        97年度上易字第1141號
上  訴  人
即  被  告  乙○○
選任辯護人  林道啟律師
上列上訴人因竊盜案件，不服臺灣彰化地方法院96年度易字第13
47號中華民國第一審判決（起訴案號：臺灣彰化地方法院檢察署
96年度偵字第4794號），提起上訴，本院判決如下：
    主  文
上訴駁回。
    理  由
一、按「依刑事訴訟法第350條、第361條、第362條、第367條規
    定，不服地方法院之第一審判決而上訴者，須提出上訴書狀
    ，並應敘述具體理由，為上訴必備之程式；其所提出之書狀
    未敘述上訴理由，或僅曾以言詞陳述上訴理由者，均應於上
    訴期間屆滿後20日內補提理由書於第一審法院。第一審法院
    經形式審查，認逾期未補提上訴理由者，應定期間先命補正
    ；逾期未補正者，為上訴不合法律上之程式，應以裁定駁回
    。倘已提出上訴理由，但所提非屬具體理由者，則由第二審
    法院以上訴不合法律上之程式，判決駁回。而所謂具體理由
    ，必係依據卷內既有訴訟資料或提出新事證，指摘或表明第
    一審判決有何採證認事、用法或量刑等足以影響判決本旨之
    不當或違法，而構成應予撤銷之具體事由，始克當之（例如
    ：依憑證據法則具體指出所採證據何以不具證據能力，或依
    憑卷證資料，明確指出所為證據證明力之判斷如何違背經驗
    、論理法則）；倘僅泛言原判決認定事實錯誤、違背法令、
    量刑失之過重或輕縱，而未依上揭意旨指出具體事由，或形
    式上雖已指出具體事由，然該事由縱使屬實，亦不足以認為
    原判決有何不當或違法者（例如：對不具有調查必要性之證
    據，法院未依聲請調查亦未說明理由，或援用證據不當，但
    除去該證據仍應為同一事實之認定），皆難謂係具體理由，
    俾與第二審上訴制度旨在請求第二審法院撤銷、變更第一審
    不當或違法之判決，以實現個案救濟之立法目的相契合，並
    節制濫行上訴」，最高法院97年度臺上字第892號 判決可資
    參照。
二、本件原審判決上訴人即被告（下簡稱被告）乙○○犯2次竊
    盜罪分處有期徒刑8月減為有期徒刑4月，定應執行刑為有期
    徒刑7 月。被告表示不服提起上訴，其具狀上訴略以：「被
    告就自己下手行竊990-HG大貨車，業已與被害人達成和解。
    請鈞院審酌被告並無前科，初次犯案，有妻子兒女需要被告
    照顧，請求將原判決所定應執行刑7月，減為6月，並准易科
    罰金，給予被告自新機會。」（參本院卷第51頁），被告之
    選任辯護人則具狀補呈上訴理由略以：「被告素行良好，平
    日有正當職業，熱心公益。此次因為兄長於95年2月9日、父
    親於同年月16日相繼過世，導致家中經濟陷於拮据，被告駕
    駛大貨車的收入已無法支付家用及子女學費、生活費，亦無
    力繳交向銀行及友人借貸之款項，在偶然機會下遇到葉清潭
    ，經其提議由被告行竊大貨車交由其解體販賣，每偷1 部車
    可獲得5 萬元，被告因而起貪念。被告經查獲竊盜犯行後，
    業以最大誠意與被害人達成和解，前案竊取10件，就其自行
    下手之竊盜部分業已賠償被害人劉川中新臺幣（下同）30萬
    元、王石山10萬元、施文生25萬元、陳明煙24萬元，因而獲
    得法院判處有期徒刑1年6月，緩刑5 年確定。至檢察官另外
    查獲之2件竊盜即本案，原審各量處有期徒刑4月，定應執行
    刑為有期徒刑7 月，量刑堪稱允當。惟如此一來，被告前案
    緩刑之宣告勢必被撤銷，被告難逃入監執行之結果，為此爰
    請鈞院審酌被告平時急公好義，積極參與社會公義，嗣遭逢
    變故，致經濟限於困境，鋌而走險，尚非無予自新之餘地，
    尚祈鈞院酌定執行為6 月，以勵被告自新。」並提出聘書、
    當選證明書、結業證書數份、戶籍謄本3 份為證（參本院卷
    第66頁）。然上開上訴內容，均僅針對原審量處應執行有期
    徒刑7月部分（各罪處有期徒刑4月部分則未表示不服），其
    因無法易科罰金，導致其先前遭法院判處有期徒刑1年6月，
    緩刑5 年之緩刑會遭撤銷，至針對第一審判決有何具體事由
    ，致判決不當或違法，並無一語涉及，自非屬得上訴第二審
    之具體理由。況且被告所稱本案已與被害人甲○○和解部分
    ，亦已為原審判決所審酌（參原審判決書第12頁第10行）；
    復按「裁判確定前犯數罪者，併合處罰之。又數罪併罰，分
    別宣告其罪之刑。宣告多數有期徒刑者，於各刑中之最長期
    以上，各刑合併之刑期以下，定其刑期。」刑法第50條、第
    51條第5 款分別定有明文，原審依被告所犯竊盜及加重竊盜
    之2罪，於各刑中之最長期4月以上，各刑合併之刑期8 月以
    下，定其刑期為有期徒刑7 月，量刑亦無不當。即便上訴人
    上訴意旨所稱犯案動機、及其素行資料等情屬實，亦不足以
    認為原判決有何不當或違法之處。依上開說明，上訴人本件
    上訴不合法律上程式，爰依刑事訴訟第367條前段、第372條
    ，不經言詞辯論，逕判決如主文所示。
中    華    民    國    97    年    9     月    30    日
            刑事第九庭  審判長法  官  江  德  千
                              法  官  康  應  龍
                              法  官  賴  妙  雲
上列正本證明與原本無異。
不得上訴。
                              書記官  蘇  昭  文
中    華    民    國    97    年    9     月    30    日


司法院資訊處製作；財團法人民間司法改革基金會備份。
